【裁判字號】    95,易,695
【裁判日期】    950628
【裁判案由】    竊盜
【裁判全文】
臺灣臺南地方法院刑事判決               95年度易字第695號
公  訴  人  臺灣臺南地方法院檢察署檢察官
被      告  乙○○
                    現押於臺灣臺南看守所
上列被告因竊盜案件，經檢察官提起公訴（九十五年度偵字第八
二七一號），被告就被訴事實為有罪之陳述，本院合議庭裁定由
受命法官獨任進行簡式審判程序，判決如下：
    主    文
乙○○共同連續攜帶兇器竊盜，累犯，處有期徒刑玖月。扣案大
剪刀貳把沒收。
    理    由
一、乙○○於民國九十五年間，因違反毒品危害防制條例案件，
    經臺灣高雄地方法院判處有期徒刑六月確定，於九十五年三
    月三十日易科罰金執行完畢，竟仍不知悔改。復與真實姓名
    年籍不詳，綽號「劉仔」之成年人，共同基於意圖為自己不
    法所有之概括犯意聯絡，先於九十五年五月二十日中午十二
    時四十八分許，由綽號「劉仔」之人駕駛乙○○所租借車牌
    號碼ZZ -五五二九號自用小貨車並搭載乙○○，攜帶客觀上
    可供作兇器使用之大剪刀二把，至臺南縣仁德鄉○○村○○
    ○路一五五巷底，共同竊取丙○○所有放置該處之冰櫃一台
    ，得手後以貨車將上開冰櫃載離現場，並由綽號「劉仔」之
    人將上開冰櫃擺置不詳處所。乙○○與「劉仔」再於同日下
    午一時五十五分許，由「劉仔」駕駛上開貨車搭載乙○○，
    攜帶上開客觀上可供作凶器使用之大剪刀二把，至上址，由
    乙○○在貨車上等待，「劉仔」下車竊取丙○○所有之招牌
    一座，嗣因丙○○發現上前制止「劉仔」始未能得手，後因
    員警據報前往而查獲上情，並扣得「劉仔」所有大剪刀二把
    。
二、案經丙○○訴由臺南縣警察局歸仁分局報請臺灣臺南地方法
    院檢察署檢察官偵查起訴。
    事    實
一、本件係經被告乙○○當庭表示認罪，而以簡式審判程序加以
    審理，有本院九十五年六月十四日準備程序筆錄及同日審判
    筆錄附卷足憑，依據刑事訴訟法第二百七十三條之二、同法
    第一百五十九條第二項之規定，不適用傳聞法則有關限制證
    據能力之相關規定，合先敘明。
二、訊據被告乙○○對上揭犯罪事實坦承不諱，核與被害人即證
    人丙○○及證人雅蒂 (HARYATISUSI)分別於警詢及檢察官偵
    查中證述之情節相符，且有扣案之大剪刀二把及照片十張、
    汽車租賃合約書一紙附卷可證。本件事證明確，被告犯行，
    堪予認定，應予依法論科。
三、按刑法第三百二十一條第一項第三款之攜帶兇器竊盜罪，係
    以行為人攜帶兇器竊盜為其加重條件，此所謂兇器，其種類
    並無限制，凡客觀上足對人之生命、身體、安全構成威脅，
    具有危險性之兇器均屬之，且祇須行竊時攜帶此種具有危險
    性之兇器為已足，並不以攜帶之初有行兇之意圖為必要。是
    以，螺絲起子、鉗子等一般家庭日常工具，只要客觀上足對
    人之身體、生命構成威脅，即屬該款所指之兇器；又攜帶兇
    器祇須行為時攜帶此種具有危險性之兇器為已足，並不以使
    用為必要，最高法院七十九年度台上字第五二五三號著有判
    例，九十一年度台上字第四○七八號著有判決可稽。查被告
    乙○○持以行竊之大型剪刀，為金屬材質、質地堅硬且銳利
    之工具，無論被告主觀上是否旨在行兇亦僅用以行竊，或事
    實上並未使用，在客觀上既具有行兇之危險性，即屬兇器之
    一種。核被告所為，係犯刑法第三百二十一條第一項第三款
    之加重竊盜既遂罪及同法第三百二十一條第二項、第一項第
    三款之加重竊盜未遂罪。又其所犯係以自己共同犯罪之意思
    與綽號「劉仔」之人共同實施犯罪行為，依刑法第二十八條
    之規定，為共同正犯。再其先後二次犯行，時間緊接，犯罪
    構成要件相同，顯係基於概括犯意為之，依刑法第五十六條
    之規定為連續犯，以既遂一罪論。查被告有事實欄所述論罪
    科刑紀錄，此有臺灣臺南地方法院檢察署刑案資料查註紀錄
    表、臺灣高等法院被告全國前案紀錄表各一紙附卷可稽, 其
    於執行完畢後五年內，再犯本案之罪，係屬累犯，應依刑法
    第四十七條之規定遞加重其刑。爰審酌被告之犯罪動機、目
    的、生活狀況、智識程度、被害人所受之損害，及被告犯罪
    後雖坦承犯行，然拒絕供出共犯「劉仔」之人別資料及拒絕
    交出竊得之冰櫃，難認犯後態度良好等一切情狀，量處如主
    文所示之刑，以資懲儆。
四、被告持以行竊之工具即大型剪刀二把，係共犯即綽號「劉仔
    」之人所有供犯罪之物，業據被告供承在卷，應依刑法第三
    十八條第一項第二款之規定宣告沒收。
據上論斷，應依刑事訴訟法第二百七十三條之一第一項、第二百
九十九條第一項前段，刑法第二十八條、第五十六條、第三百二
十一條第一項第三款、第四十七條、第三十八條第一項第二款，
判決如主文。
本案經檢察官 甲○○ 到庭執行職務。
中    華    民    國    95    年    6     月    28    日
                  刑事第十庭    法  官  蔡直青
以上正本證明與原本無異。
如不服本判決，應於判決送達後10日內，向本院提出上訴狀。
                                書記官  沈建杉
中    華    民    國    95    年    6     月    28    日
附錄本案論罪科刑法條全文：
刑    法
第  321 條
犯竊盜罪而有左列情形之一者，處六月以上、五年以下有期徒
  刑：
     一  於夜間侵入住宅或有人居住之建築物、船艦或隱匿其內
         而犯之者。
     二  毀越門扇、牆垣或其他安全設備而犯之者。
     三  攜帶兇器而犯之者。
     四  結夥三人以上而犯之者。
     五  乘火災、水災或其他災害之際而犯之者。
     六  在車站或埠頭而犯之者。
前項之未遂犯罰之。


司法院資訊處製作；財團法人民間司法改革基金會備份。
